# Alicia Cembranos Bruzón



Ubicación: Francia

Email: alicembru15@gmail.com

+33 777 93 87 72

¡Atraída por los desafíos! Soy una chica super trabajadora y dinámica, con una experiencia de 6 años trabajando en entornos internacionales. Gracias a mi carrera como jugadora profesional de balonmano, soy buena trabajadora en equipo, con excelentes habilidades interpersonales y que le gusta colaborar con los demás. Resolutiva, proactiva y además de una enamorada de las nuevas tecnologías.

### **EXPERIENCIA PROFESIONAL**

#### RESPONSABLE DE CALIDAD

Michelin | Montceau-les-Mines, Francia

Ene. 2021 - Actualidad | 1 año

- Liderar el equipo de garantía calidad
- Elaboración de los planes de calidad y los planes de control. (APQP)
- Desarrollé una aplicación digital (VBA) para automatizar y garantizar el respeto de los planes de calidad, alcanzando el 100% de tasa de respeto.
- Creación de modelos de datos complejos (PowerBI) para análisis y anticipación de derivas producto.

### INGENIERA DE APLICACIONES DIGITALES

Michelin | Valladolid, España

Ene. 2019 - Dic. 2020 | 2 años

- Colaboración con las partes interesadas en el desarrollo de la hoja de ruta de la Industria 4.0
- Diseñé y desarrollé una aplicación de gestión documental para la Actividad de Mezclas, "política 0 papel".
- Creé e implementé una aplicación para automatizar y digitalizar los controles para la liberación de la producción, -20% tiempo de realización. (VBA, SQL)
- Desarrollé un sistema de gestión y control del área de fabricación de productos auxiliares. (VBA, SQL)

### INGENIERA DE MEJORA CONTINUA

Michelin | Valladolid, España

Ene. 2017 - Dic. 2018 | 2 años

- Industrialización de nuevos productos/procesos I+D
- Reducción del 3% del tiempo en la fabricación de mezclas KM.

### PROJECT MANAGER

Microsegur S.A. | Madrid, España

Ene. 2016 - Dic. 2016 | 1 año

- Responsable de la ejecución y gestión de proyectos clave internacionales > 8 proyectos.
- Planificación del proyecto en coordinación con las partes interesadas y bajo los requisitos cliente.
- Diseño técnico comercial de ofertas

- Controlar la calidad, el cumplimiento y los riesgos mediante visitas a obras, reuniones de seguimiento e informes de proyectos.
- Dirección y coordinación de los equipos técnicos en obra.
  - Gunma (Japón): Mayor proyecto de la empresa, +350k€.
  - St Lucy (Barbados): 1er proyecto en las Islas del Caribe.
  - Eiff. Plantas (UK): Gestión del equipo técnico en 3 plantas a la vez.

### INGENIERA BECARIA LEAN

CESA S.A. - Compañía Española de Sistemas Aeronáuticos | Madrid, España

Nov. 2014 - Oct. 2015 | 1 año

- Reducción de costes optimizando el flujo de procesos en el área de montaje.
- Diseño de espumas Kaizem, reduciendo el tiempo de montaje en un 15% / producto.

## FORMACIÓN ACADÉMICA

#### CICLO FORMATIVO DE GRADO SUPERIOR EN DESARROLLO DE APLICACIONES MULTIPLATAFORMA

CIDEAD | España

Oct. 2020 - Actualidad

Áreas de estudio: BB.DD, programación (JAVA), Lenguaje de Marcas (HTML, XML), Sistemas Operativos (Windows, Linux), Ciclo de vida Producto, Android Studio, ERP, Programación Servicios y Procesos

#### **CURSO JAVA SE**

Inglés

Academia Fray Luis | Valladolid, España Feb. 2020 - Jun. 2020

### INGENIERÍA INDUSTRIAL

Universidad de León | León, España Sep. 2007 - Dic. 2013

### **IDIOMAS**

#### Competencia profesional completa Francés Competencia profesional completa Español Nativa

### **HABILIDADES**

- Comunicación y organización.
- Gestión de riesgos y problemas.
- Programación y BBDD: Java, SQL, VBA, MySQL